# 内部交易抵消与债权债务抵消

提问人：tancw 时间：2021-12-25 10:03:32
老师好，请教您两个问题；①有什么办法能准确核算关联方内部交易商品时，在年末或季度末已经实际对外销售的存货；②某一企业，同时是客户又是供应商，在账上同时存在着对其的应收跟应付，能相互抵消？

回答人：chenyiwei
1 、内部交易未实现损益期末余额的计算需结合具体案例情况分别考虑，例如内部买方对存货成本流转是采用加权平均法还是先进先出法，或者个别认定法等。如果买方的加工涉及多个步骤的，可能要采用倒推还原的方法。
2 、按照金融资产、金融负债抵销列报的相关规则处理，即考虑双方有无签订净额结算的相关协议，以及本方是否打算要求依据该协议随时要求按净额结算。